【裁判字號】    90,易,2190
【裁判日期】    901015
【裁判案由】    違反商標法
【裁判全文】
臺灣高雄地方法院刑事判決                          九十年度易字第二一九號
    公  訴  人  臺灣高雄地方法院檢察署檢察官
    被      告  甲○○
    選任辯護人  蘇盈貴
右被告因違反商標法案件，經檢察官提起公訴（九十年度偵字第八七五四號），本院
判決如左：
    主  文
甲○○連續明知為於同一商品使用相同於他人註冊商標之圖樣之商品而販賣，處拘役
伍拾日，如易科罰金，以佰元（即新台幣玖佰元）折算壹日。扣案如附件二所示仿
冒服飾玖佰伍拾壹件沒收。
    事  實
一、甲○○曾於民國八十七年因違反商標法案件，經本院判處有期徒刑六月，緩刑三
    年確定；於緩刑期間猶不知警惕，明知如附件一所示「ＨＡＮＥＳ及圖」等圖樣
    ，為美商．莎莉公司（並授權台灣莎莉國際股份有限公司使用）向經濟部中央標
    準局（現已改制為智慧財產局）申請註冊取得商標專用權之商標，指定使用於各
    種衣服、皮帶等類商品，且均尚在專用期間，任何人未經該商標專用權人之同意
    或授權，不得於同一商品或類似商品，使用相同或近似於此等註冊商標。詎甲○
    ○明知其在泰國某地，以每件新台幣（以下同）八十元至三百五十元之價格，所
    購得之Ｔ恤、短褲、長褲等物一批，為未經授權於同一商品上使用相同美商．莎
    莉公司前開註冊商標圖樣，而足與美商．莎莉公司所產銷之真品相混淆之仿冒商
    品，竟基於概括之犯意，自九十年四月間起，連續三次將之輸入台灣地區，並自
    該時起，將之陳列在高雄市○○區○○街六一一號其所經營之「流行線服飾店」
    內，以遠低於真品價格之Ｔ恤、短褲、長褲每件各一百十元、三百八十元、四百
    五十元，販售予不特定顧客，計分別售出一百多件、二十多件、四十多件。嗣於
    九十年五月二日十九時許，為警在前開服飾店當場查獲，並扣得如附表二所示仿
    冒服飾九百五十一件。
二、案經台灣莎莉國際股份有限公司訴由高雄市政府警察局三民第一分局移送台灣高
    雄地方法院檢察署檢察官偵查起訴。
    理  由
一、訊據被告甲○○固坦承於前揭時地自泰國輸入扣案之Ｔ恤、短褲、長褲等物販賣
    ，惟矢口否認有違反商標法犯行，辯稱：「『ＨＡＮＥＳ』這商標在泰國很普遍
    ，我不知道是仿冒品」云云。惟查，右揭事實，業據告訴人台灣莎莉國際股份有
    限公司代理人產品經銷經理乙○○指述綦詳，並提出系爭商標註冊證多紙、美商
    ．莎莉公司授權書、扣案仿品與真品在「扣子上是否印有『ＨＡＮＥＳ』字樣、
    質料、褲裡標、洗滌標、褲耳、拉鍊褲頭」等差別對照表為證，且扣案Ｔ恤、短
    褲、長褲每件分別僅賣一百十元、三百八十元、四百五十元，此為被告所自承，
    與真品每件各賣六十百九十元至七百九十元、一千四百元、一千八百元，價格有
    頗大差距，則以被告為從事服飾販售之人，對真仿商品之區分自較一般人具專業
    知識，且以低價購得之商品，又豈能期待為真品，足認被告前開辯解為圖卸刑責
    之詞，不足採信。此外復有如附件二所示仿冒服飾九百五十一件扣案可資佐證，
    事證已明，被告犯行洵堪認定。
二、核被告所為，係分別犯商標法第六十三條之輸入仿冒商標物品罪、販賣仿冒商標
    物品罪。被告多次輸入、販賣仿冒商標物品之行為，均各時間緊接、手法及罪名
    均同，顯均係各基於概括犯意而為，均為連續犯，均應論以一罪。又被告所犯前
    開二罪間，有方法結果之牽連關係，應依刑法第五十五條後段之規定，從一重之
    商標法第六十三條販賣仿冒商標物品罪處斷。爰審酌被告為牟一己私利，無視他
    人商標專用權，且前有違反商標法前科，此有台灣高等法院被告全國前案紀錄表
    、台灣高雄地方法院檢察署刑案資料查註紀錄表在卷足憑，惟已與告訴人達成民
    事和解，此有卷附和解書可按，犯後態度尚佳等一切情狀，量處如主文所示之刑
    ，並諭知易科罰金之折算標準。又扣案如附件二所示仿冒服飾九百五十一件，依
    商標法第六十四條規定，不問屬於犯人與否，均宣告沒收。
據上論斷，應依刑事訴訟法第二百九十九條第一項前段，商標法第六十三條、第六十
四條，刑法十一條前段、第五十六條、第五十五條、第四十一條第一項，罰金罰鍰提
高標準條例第二條，判決如主文。
中      華      民      國    九十      年      十      月     十五     日
                                    臺灣高雄地方法院刑事第一庭
                                        法  官  曾  逸  誠
右正本證明與原本無異。
如不服本判決，應於判決送達後十日內，向本院提出上訴狀。
                                        書記官    許玉城
中    華    民    國      九十      年      十      月      十五      日
附件二：
編號              品        名                數  量      備    註
１、          仿冒黑色長褲                    二百四十八件
２、          仿冒黑色短褲                    五十八件
３、          仿冒卡其色長褲                  二件
４、          仿冒綠色短Ｔ恤                  二百七十六件
５、          仿冒藍色短Ｔ恤                  九十九件
６、          仿冒橘色短Ｔ恤                  一百五十七件
７、          仿冒桃紅色短Ｔ恤                一百件
８、          仿冒紅色短Ｔ恤                  四件
９、          仿冒黑色短Ｔ恤                  四件
１０、        仿冒白色短Ｔ恤                  三件
附錄本案論罪科刑法條全文
商標法第六十三條：
明知為前條商品而販賣、意圖販賣陳列、輸出或輸入者，處一年以下有期徒刑、拘役
或科或併科新台幣五萬元以下罰金。


司法院資訊處製作；財團法人民間司法改革基金會備份。
